【裁判字號】    98,易,3179
【裁判日期】    981130
【裁判案由】    竊盜
【裁判全文】
臺灣臺中地方法院刑事判決              98年度易字第3179號
公  訴  人  臺灣臺中地方法院檢察署檢察官
被      告  甲○○
                    （現於臺灣臺中監獄臺中分監執行中）
上列被告因竊盜案件，經檢察官提起公訴（98年度偵字第17448
號），本院就被告甲○○部分，判決如下：
    主    文
甲○○共同犯如附表所示編號1 至3 之竊盜罪，均累犯，各處拘
役參拾日，如易科罰金，均以新臺幣壹仟元折算壹日。又犯如附
表所示編號4 之竊盜罪，累犯，處拘役參拾日，如易科罰金，以
新臺幣壹仟元折算壹日。應執行拘役壹佰日，如易科罰金，以新
臺幣壹仟元折算壹日。
    犯罪事實
一、甲○○前因施用毒品案件，經臺灣桃園地方法院判處有期徒
    刑8 月確定，嗣經減刑為有期徒刑4 月，於民國97年6 月11
    日易科罰金執行完畢。詎甲○○仍不知悔改，與丙○○共同
    意圖為自己不法之所有，於附表編號1 至3 所示之時間，在
    臺中市○區○○○路1 段110 號中山醫學大學綜合大樓興建
    工程工地內，利用擔任彎鐵工職務之機會，共同徒手竊取該
    工程承包商丁○○放置在該處如附表所示之建築用鋼筋（均
    屬使用過之廢料），再以車牌號碼RX-3601 號箱型車，載往
    如附表編號1 至3 所示不知情之人所經營之資源回收場變賣
    ，得款合計新臺幣（下同）3 萬2505元，均供丙○○獨自花
    用殆盡，甲○○僅取得丙○○同意其使用上開箱型車作為代
    步工具之代價。另甲○○意圖為自己不法之所有，於附表編
    號4 所示之時間，在同上地點，徒手竊取同上建築用鋼筋（
    均屬使用過之廢料），再以車牌號碼RX-3601 號箱型車，載
    往如附表編號4 所示不知情之人所經營之資源回收場變賣，
    得款計2 千元，業經甲○○花用殆盡。
二、案經臺中縣警察局報告臺灣臺中地方法院檢察署（下稱臺中
    地檢署）檢察官偵查起訴。
    理    由
壹、證據能力部分：
    按被告以外之人於審判外之陳述，雖不符刑事訴訟法第159
    條之1 至第159 條之4 之規定，而經當事人於審判程序同意
    作為證據，法院審酌該言詞陳述或書面陳述作成時之情況，
    認為適當者，亦得為證據。當事人、代理人或辯護人於法院
    調查證據時，知有第159 條第1 項不得為證據之情形，而未
    於言詞辯論終結前聲明異議者，視為有前項之同意，刑事訴
    訟法第159 條之5 定有明文。查本案全部卷證資料，公訴人
    及被告均未於言詞辯論終結前爭執其證據能力，本院審酌上
    開證據資料製作時之情況，尚無違法不當及證明力明顯過低
    之瑕疵，且認為以之作為證據應屬適當，是本院後述所引用
    之證據均具有證據能力，合先敘明。
貳、實體部分：
一、被告確有附表編號4 所示之竊盜犯行，業據其於本院審理時
    坦承不諱（見本院卷第38頁），核與證人即良偉資源回收場
    負責人陳慶吉於警詢所述內容相符，並有證人陳慶吉提出之
    買入單據附卷可資佐證（見臺中縣警察局刑案偵查卷宗─下
    稱警偵卷第55頁）。足認被告前開自白與事實相符，此部分
    事證明確，被告犯行，堪予認定。
二、另訊據被告則矢口否認有附表編號1 至3 所示之竊盜犯行，
    辯稱：伊雖知丙○○載運附表編號1 至3 之鋼鐵去資源回收
    場賣，但丙○○說那些是鋼筋廢料，可以載出去賣，當時伊
    只是坐在丙○○的車上而已，並無幫丙○○搬運鋼鐵等語（
    見本院卷第38頁）。惟查：
  (一)另案被告意圖為自己不法之所有，於97年7 、8 月間，利用
    其在同上地點，擔任彎鐵工人之機會，分別於3 次不詳之時
    間，趁其下班之際，徒手竊取該工程承包商丁○○放置在該
    處之建築用鋼筋（均屬使用過之廢料），總計3 次，共竊得
    約600 公斤之鋼筋（價值約4 千元），並將得手之鋼筋以車
    牌號碼RX-3601 號箱型車（車主為丙○○），載運至其位於
    彰化縣伸港鄉○○路52之2 號之居所處藏放。嗣於98年4 月
    22日下午4 時許，被告駕駛車牌號碼KR-4446 號自用小貨車
    載運上開竊得之鋼筋，欲前往資源回收場變賣，於行經彰化
    縣伸港鄉○○路36號前時，為警攔檢查獲，並在該車上扣得
    上開竊得之600 公斤鋼筋等情，業據被告於警詢及臺中地檢
    署98年度偵字第11097 號案件中坦承不諱，並經本院98年度
    簡字第584 號刑事簡易判決各判處拘役30日，應執行拘役75
    日在案，此有前開案件起訴書及本院判決書影本在卷可稽（
    見偵卷第21、22頁）。足見被告對於未經同意拿取上開地點
    之鋼筋廢料，係屬竊盜行為，自係有所知悉，且就前開犯行
    均已自白犯罪在案。是被告雖辯稱：丙○○說那些是鋼筋廢
    料，可以載出去賣云云（見本院卷第38頁），並不足作為其
    無主觀不法意圖之有利認定。
  (二)參以被告於警詢自承：伊見過丙○○在上開地點竊取鋼筋有
    10次以上，丙○○都趁上班前或下班後沒人在的時候，在現
    場竊取鋼筋，再駕駛RX-3601 號廂型車前往回收場變賣換取
    金錢，變賣贓物所得最少2 千元以上，最多1 萬元左右（見
    警偵卷第7 頁）；渠等係趁工地休息時間，無人看管之際，
    「合力竊取」，並將鋼筋藏放在丙○○所駕駛之RX-3601 號
    廂型車上，再趁下班後載運至資源回收場變賣（見警偵卷第
    15頁）。足徵被告對於其與丙○○有共同竊盜鋼筋廢料之犯
    行，業已供認在卷。
  (三)審諸同案被告丙○○於警詢時亦供稱：伊於97年7 月12日、
    13日、29日變賣當日下班前半小時，開始竊盜及裝載鋼筋廢
    料，是伊提議，伊與被告以徒手方式將鋼筋廢料搬運到RX-3
    601 號車上，變賣所得均為伊所有，伊與被告講的條件是伊
    每天將車子借給被告下班後開回家，被告僅幫忙搬運不拿錢
    （見警偵卷第21頁反面）；於偵查中供稱：「（問：以何方
    式竊取上開鋼筋？）我與甲○○開著我載廢料的車子，車號
    RX-3601 號廂型車把鋼筋載去回收場變賣（見偵卷第13頁）
    」；另於本院98年11月9 日訊問時更供稱：起訴書附表所載
    之犯罪行為人（註：其中編號1 至3 之犯罪行為人為丙○○
    與被告）均正確（見本院卷第33頁反面）。衡以丙○○與被
    告並無何仇隙，應無故意誣陷之理，益徵丙○○上開所述，
    堪信為真實。被告甲○○確有附表編號1 至3 之共同竊盜犯
    行，足以認定。
  (四)至於同案被告丙○○嗣於本院審理時雖證稱：附表編號1至3
    係伊自己偷的，伊只跟被告說那是廢料，沒有關係；到資源
    回收場時，被告就坐在車上而已（見本院卷第39頁）。惟查
    ，被告於警詢時已自承與丙○○合力竊取鋼筋廢料，丙○○
    亦同此陳述，均已如前述；況據創信企業社負責人陳來春於
    警詢證稱：依買入登記簿之記載，97年7 月29日伊所買入之
    鐵，係以甲○○名義登記出賣，當時伊有檢視甲○○本人及
    其所有之身分證件，並登記載運前來之RX-3601 號（見警偵
    卷第45頁），足見該次被告確有下車，並提供身分證件供陳
    來春登記。是被告辯稱伊在附表編號1 至3 ，至資源回收場
    變賣時，均在車上未下車，丙○○亦附和其詞證稱被告均在
    車上云云，均係袒護被告之詞，不足採信。被告辯稱：附表
    編號1 至3 伊不知道丙○○係在偷竊云云，殊不足採。
  (五)綜合上述，被告前開所辯，均不足採信，被告有附表編號1
    至3 與丙○○共同竊盜之犯行，事證明確，被告此部分犯行
    ，洵堪認定，應依法論科。
三、核被告就附表編號1 至4 所為，均係犯刑法第320 條第1 項
    之竊盜罪。被告就附表編號1 至3 之犯行，與丙○○有犯意
    聯絡及行為分擔，為共同正犯，被告就附表編號1 至4 之犯
    行，犯意各別，行為互殊，應予分論併罰。又被告有犯罪事
    實欄所載之前科紀錄，甫於97年6 月11日易科罰金執行完畢
    ，有臺灣高等法院被告前案紀錄表在卷可按，其受徒刑之執
    行完畢後，5 年以內故意再犯本件有期徒刑以上之罪，為累
    犯，應依刑法第47條第1 項規定加重其刑。爰審酌被告所竊
    取之財物，係使用過之鋼筋廢料，價值不高，且竊盜銷贓所
    得不多，被害人丁○○亦於警詢表示不對被告提出告訴及求
    償（見警偵卷第35頁），及被告犯罪之動機、目的、手段、
    智識程度等一切情況，分別量處如主文所示之刑，及諭知易
    科罰金之折算標準，並定其應執行之刑，及諭知易科罰金之
    折算標準。
據上論斷，應依刑事訴訟法第299 條第1 項前段，刑法第28條、
第320 條第1 項、第47條第1 項、第41條第1 項前段、第51條第
6款，刑法施行法第1 條之1 ，判決如主文。
本案經檢察官乙○○到庭執行職務。
中    華    民    國    98    年    11    月    30    日
                  刑事第二庭  法  官  黃佩韻
以上正本證明與原本無異。
如不服本判決，應於收受判決後10日內向本院提出上訴書狀，並
應敘述具體理由。其未敘述上訴理由者，應於上訴期間屆滿後20
日內向本院補提理由書( 均須按他造當事人之人數附繕本)「 切
勿逕送上級法院」。告訴人或被害人如對本判決不服者，應具備
理由請求檢察官上訴，其上訴期間之計算係以檢察官收受判決正
本之日期為準。
                              書記官  林柏名
中    華    民    國    98    年    11    月    30    日
附錄本案論罪科刑法條
中華民國刑法第320條
意圖為自己或第三人不法之所有，而竊取他人之動產者，為竊盜
罪，處五年以下有期徒刑、拘役或五百元以下罰金。
意圖為自己或第三人不法之利益，而竊佔他人之不動產者，依前
項之規定處斷。
前二項之未遂犯罰之。
附表：
┌──┬───┬────┬────────┬─────┬──────┐
│編號│犯罪行│犯罪時間│ 犯  罪  地  點 │遭竊之財物│銷贓地點及所│
│    │為人  │        │                │          │得金額      │
├──┼───┼────┼────────┼─────┼──────┤
│ 1  │丙○○│97年7月 │臺中市南區建國北│建築用鋼筋│販賣予陳慶吉│
│    │甲○○│12日某時│路1段110號之中山│795公斤   │所經營之良偉│
│    │      │        │醫學大學綜合大樓│          │資源回收場，│
│    │      │        │興建工程工地內  │          │得款11925元 │
├──┼───┼────┼────────┼─────┼──────┤
│ 2  │丙○○│97年7月 │同上            │建築用鋼筋│販賣予陳慶吉│
│    │甲○○│13日某時│                │670公斤   │所經營之良偉│
│    │      │        │                │          │資源回收場，│
│    │      │        │                │          │得款10050元 │
├──┼───┼────┼────────┼─────┼──────┤
│ 3  │丙○○│97年7月 │同上            │建築用鋼筋│販賣予陳來春│
│    │甲○○│29日某時│                │810公斤   │所經營之創信│
│    │      │        │                │          │企業社，得款│
│    │      │        │                │          │10530元     │
├──┼───┼────┼────────┼─────┼──────┤
│ 4  │甲○○│97年8 月│同上            │建築用鋼筋│販賣予陳慶吉│
│    │      │3 日某時│                │160公斤   │所經營之良偉│
│    │      │        │                │          │資源回收場，│
│    │      │        │                │          │得款2000元  │
└──┴───┴────┴────────┴─────┴──────┘


司法院資訊處製作；財團法人民間司法改革基金會備份。
